臺灣高雄地方法院刑事附帶民事訴訟判決
111年度附民字第88號
原      告  蘇森吉
訴訟代理人  洪錫鵬律師
被      告  陳淑貞
上列被告因重傷害等案件(本院110年度訴字第695號)，經原告提
起附帶民事訴訟請求損害賠償，本院判決如下︰
    主  文
原告關於訴請被告陳淑貞負連帶賠償責任部分之訴及假執行之聲
請均駁回。
    事  實
一、原告訴之聲明及陳述如附件刑事附帶民事起訴狀所載。
二、被告陳淑貞未為任何聲明或陳述，亦未提出任何書狀。
    理  由
一、因犯罪而受損害之人，於刑事訴訟程序得附帶提起民事訴訟
    ，對於被告及依民法負賠償責任之人，請求回復其損害，刑
    事訴訟法第487條第1項定有明文。該條項所定附帶民事訴訟
    之對象，除刑事被告外，固兼及於依民法負賠償責任之人。
    惟該條項所稱之「依民法負賠償責任之人」，係指該刑事案
    件中依民法規定應負賠償責任之人而言。故附帶民事訴訟之
    原告所主張之共同加害人，必以在刑事訴訟程序中經認定係
    共同侵權行為之人，始得謂為依民法負賠償責任之人，否則
    對之提起是項附帶民事訴訟，即難謂為合法。又法院認為原
    告之訴不合法或無理由者，應以判決駁回之，刑事訴訟法第
    502條第1項亦有明文。
二、原告雖起訴請求被告陳淑貞連帶賠償其因遭同案被告侯東霖
    揮擊受有傷害、重傷害等相關損害，然本案經臺灣高雄地方
    檢察署檢察官起訴部分，僅有被告侯東霖，並未將本案被告
    陳淑貞同列為被告起訴，此有臺灣高雄地方檢察署檢察官
　　109年度偵字第19780號起訴書可參，且經本院審理後，依卷
    內證據資料，亦無被告陳淑貞有參與對原告為傷害致重傷犯
    行之相關事證，則原告據以提起本件附帶民事訴訟之事實，
    並未經檢察官對被告陳淑貞提起公訴，而無被告陳淑貞之刑
    事訴訟程序存在，卷內亦無證據證明被告陳淑貞係依民法對
    於原告所受損害應負賠償責任之人，揆諸上開說明，原告於
    侯東霖被訴重傷害等一案(本院110年度訴字第695號)中，對
    被告陳淑貞提起本件刑事附帶民事訴訟，於法不合，原告關
    於訴請被告陳淑貞負連帶賠償責任部分之訴，自應予以判決
    駁回；其假執行之聲請因無所附麗，應一併駁回。至於訴訟
    費用部分，因附帶民事訴訟毋須繳交裁判費，無庸審酌，併
    予敘明。
三、原告另對被告侯東霖提起附帶民事訴訟請求損害賠償部分，
    另由本院裁定移送本院民事庭。
四、依刑事訴訟法502條第1項，判決如主文。
中　　華　　民　　國　　111 　年　　8 　　月　　26　　日
                  刑事第七庭  審判長法  官  林柏壽
                                    法  官  陳力揚
                                    法  官  洪韻筑
以上正本證明與原本無異。
如不服本判決應於收受判決後20日內向本院提出上訴書狀，並應
敘述具體理由。其未敘述上訴理由者，應於上訴期間屆滿後20日
內向本院補提理由書(均須按他造當事人之人數附繕本)「切勿逕
送上級法院」。 
因疫情而遲誤不變期間，得向法院聲請回復原狀。
中　　華　　民　　國　　111 　年　　8 　　月　　26　　日
                                    書記官  蔡嘉晏
附件：刑事附帶民事訴訟起訴狀